【裁判字號】    90,易,262
【裁判日期】    900308
【裁判案由】    賭博
【裁判全文】
臺灣桃園地方法院刑事判決                            九十年度易字第二六二號
    公  訴  人  臺灣桃園地方法院檢察署檢察官
    被      告  甲○○
                乙○○○
                丙○○
右被告因賭博案件，經檢察官提起公訴（八十九年度偵字第一三四三八號），本院判
決如左：
    主  文
甲○○連續意圖營利，供給賭博場所，處有期徒刑伍月，如易科罰金，以參佰元折算
壹日。扣案監視器貳組沒收。
丙○○共同連續意圖營利，聚眾賭博，處有期徒刑陸月，併科罰金貳萬元，有期徒刑
如易科罰金、罰金如易服勞役，均以參佰元折算壹日。扣案樸克牌肆副沒收。
乙○○○共同連續意圖營利，聚眾賭博，處有期徒刑陸月，併科罰金參萬元，有期徒
刑如易科罰金、罰金如易服勞役，均以參佰元折算壹日。扣案新台幣柒仟陸佰元沒收
。
    事  實
一、甲○○為桃園縣桃園市○○路○段一一五巷八三弄一五一之一號房屋之屋主，意
    圖營利，並基於概括之犯意，自民國（下同）八十九年八月二十七日起，連續提
    供上址房屋之客廳為賭博場所，以每日新台幣（下同）二千元之代價，租予具有
    營利意圖及概括犯意之乙○○○及丙○○，由丙○○負責門禁，以甲○○所有監
    視器兩組分別置於上址房屋大門口及樹籬邊以防止警方取締，共同連續聚集不特
    定賭客前往賭博多次，其方式為以樸克牌（限有號碼一至十者）為賭博工具，由
    賭客輪流作莊及清理賭檯上之賭資，其他不特定之賭客則可任意下注至少一百元
    ，參與賭博者由莊家發給每人二張樸克牌，依牌面點數和之尾數比大小，點數比
    莊家大者即贏錢，贏錢者押注多少莊家即賠多少，莊家若贏則每把交付乙○○○
    及丙○○一百元為抽頭金，藉此營利。嗣於八十九年九月一日下午六時許，賭客
    劉幸子、丁連出、王秀聰、陳阿瑞、田玉秋、蘇秀、戴徐秀英、溫如玉、簡月桂
    、江淑貞、胡雪櫻、朱秀芳、陳正平、林淑娟、楊何蘇娥、吳瑞鴻、簡德榮、蔡
    志輝在場聚集賭博時，為警查獲，並當場扣得甲○○所有監視器兩組、丙○○之
    樸克牌四副（其中一副已使用過）、由乙○○○身上起出抽頭金七千六百元、及
    賭資一萬五千八百二十元（賭資已依社會秩序維護法移送裁決）。
二、案經桃園縣警察局桃園分局報請台灣桃園地方法院檢察署檢察官偵查起訴。
    理  由
一、訊據被告甲○○、乙○○○、丙○○均矢口否認有何賭博犯行，被告甲○○辯稱
    ：伊並未將房屋客廳租予被告乙○○○及丙○○，因丙○○帶朋友來伊住處唱歌
    ，所以丙○○曾經拿二千元給伊，請伊去買食物給大家吃云云，被告丙○○則辯
    稱並未向甲○○承租客廳，渠等僅前往上址唱歌，下注贏的人交出一百元給伊放
    在一旁保管，最後再買東西大家吃，曾經交給甲○○二千元，是請甲○○去買東
    西給大家吃云云，被告乙○○○辯稱未向甲○○承租客廳，也沒有交付甲○○金
    錢，伊僅去過上址兩次，是丙○○帶他去唱歌，警察查獲當時伊只是靠過去看，
    還沒有開始玩，扣案之七千六百元係伊當天要去吃喜酒所帶的紅包云云。然查：
    （一）、右揭事實業據證人劉幸子、丁連出、王秀聰、陳阿瑞、田玉秋、蘇秀、
            戴徐秀英、溫如玉、簡月桂、江淑貞、胡雪櫻、朱秀芳、陳正平、林淑
            娟、楊何蘇娥、吳瑞鴻、簡德榮、蔡志輝等人供述屬實，又有監視器兩
            組、撲克牌四副、抽頭金七千六百元、賭資一萬五千八百二十元扣案可
            資佐證。
    （二）、被告甲○○於警訊時供稱上址房屋為其所有，自八十九年八月二十七日
            起房屋客廳租給乙○○○及丙○○每日二千元，承租費於當天結束後即
            分別由乙○○○、丙○○給付，大部分由乙○○○給付，只有八十九年
            八月二十八日是丙○○給付，丙○○及乙○○○每天都有到場等語。其
            於檢察官偵訊時亦稱八十九年八月二十八日丙○○有給伊二千元，伊有
            見到客人在賭博，幾乎每日都有人來，一開始是乙○○○及丙○○找伊
            談租屋的事，真正要租的是丙○○等語。且依在場人劉幸子、丁連出、
            王秀聰、蘇秀、戴徐秀英、溫如玉、江淑貞、李萬鳳、林淑娟、劉秀鳳
            、楊何蘇娥、曾文祥於警訊時均陳稱不認識屋主，而本件為警查獲時共
            有二十五人在該址房屋，衡情，被告豈有放任自己房屋連續數日交由他
            人聚集十數名陌生人賭博、唱歌、飲酒接連數日，並用監視器管制人員
            進出，而獨自一人留在房間內之理？是其自陳以每日收受二千元代價，
            作為報酬營利，應與事實相符，其於警、偵訊中自白犯罪堪以採信。其
            於本院審理時翻異前詞，顯係事後卸責之詞不足採信。
    （三）、而被告丙○○於警察訊問時陳稱大部分來自林口的客人均為其聯絡前往
            ，由其讓渠等進入，伊每天都有到場等情在卷，可見其確為聚眾賭博無
            訛。另被告乙○○○則於警訊時供陳扣案之抽頭金七千六百元為其所有
            （其並未向警員說明係紅包錢）等情在卷，與證人即賭客劉幸子、丁連
            出、王秀聰、田玉桃、溫如玉、簡月桂、胡雪櫻等人於警局所述抽頭金
            係交由被告乙○○○等語相符。被告丙○○亦於本院審理時供稱贏的人
            有交一百元給伊保管等語，亦核與證人即賭客丁連出等人於警局所述由
            贏者「一次、一局或一把」交一、二百元等語相符，若被告等非以營利
            為目的，何不以每人平均交付之方式以分攤所需飲食之費用？又何以均
分次、分把、分局交給被告丙○○或乙○○○保管？再者被告乙○○○
            雖辯稱伊僅前往二次唱歌云云，惟其子蔡志峰於警訊時陳稱伊當日係載
            其母即被告乙○○○前往該處，該處之人多為其母之朋友等語，若被告
            乙○○○果係受被告丙○○之邀請前往該處唱歌玩樂，何以其朋友多人
            會一起在現場？其所辯顯與常情有違。渠等所辯未賭博、未抽頭僅係飲
            食費或紅包錢云云顯不足採信，被告乙○○○、丙○○等均藉此抽頭營
            利甚明。又被告丙○○自陳伊每日前往，另證人胡雪櫻並供陳約一周前
            每日前往賭博，賭場由乙○○○負責，抽頭金亦為乙○○○所有等情綦
            詳，核與被告甲○○所述自八十九年八月二十七日起租予被告丙○○、
            乙○○○經營賭場互相符合，是被告三人意圖營利連續供給賭博場所、
            聚眾賭博犯行，均洵堪認定。
二、核被告甲○○所為，係犯刑法第二百六十八條前段之意圖營利，供給賭博場所罪
    ，被告乙○○○及丙○○係犯同法條後段之意圖營利，聚眾賭博罪。被告乙○○○與丙○○二人間，有犯意聯絡及行為分擔，均為共同正犯。被告三人多次賭博
    犯行，時間緊密、所犯構成要件相同，均為連續犯，依刑法第五十六條規定，以
    一罪論，並加重其刑（被告甲○○自陳與被告乙○○○、丙○○未訂立書面契約
    亦未言明租期，被告乙○○○、丙○○二人係每日交付二千元，足認其係以一天
    為期連續多日供給賭博場所，應為連續犯）。爰審酌被告三人犯罪之動機、目的
    、手段，犯罪得利益及其品性、生活狀況、智識程度、犯罪所生之損害及犯罪後
    飾詞狡辯態度不佳等情狀，各量處如主文所示之刑並諭知易科罰金、易服勞役之
    折算標準。被告行為後，刑法第四十一條於九十年一月十日經修正公布，並於同
    年月十二日生效，易科罰金之適用範圍擴大為最重本刑五年以下有期徒刑之罪，
    並明定併合處罰之數罪，如各罪均得易科罰金者，其應執行之刑逾六月時，亦得
    適用之，比較新舊法之結果，以裁判時即修正後之刑法第四十一條對被告較為有
    利，依刑法第二條第一項前段規定應適用裁判時之法律。
三、扣案監視器兩組為被告甲○○所有供犯罪所用、樸克牌四副為被告丙○○所有，
    其中未開封使用之三副係供犯罪預備之物；抽頭金七千六百元為被告乙○○○所
    有，係犯罪所得之物，應分別依刑法第三十八條第一項第二款、第三款規定沒收
    之。已使用之樸克牌一副為當場賭博之器具，應依刑法第二百六十六條第二項規
    定宣告沒收。另扣案賭資一萬五千八百二十元，係由賭客身上所起出，業據被告
    丙○○陳述明確，由證人即賭客於警訊時個別陳稱伊帶多少錢、輸多少錢、賭資
    若干等語，再參以押注的金額為一百元以上，應無二十元之零數等情，是以被告
    丙○○所述扣案之一萬五千八百二十元，係由賭客身上起出，為可採信。此外復
    查無其他證據證明該一萬五千八百二十元係賭檯上之財物，且非被告等人犯本罪
    所用、所預備及所得之物，爰不予宣告沒收。
據上論斷，應依刑事訴訟法第二百九十九條第一項前段，刑法第二十八條、第五十六
條、第二百六十八條、第二條第一項前段、修正後刑法第四十一條第一項、第四十二
條第二項、第二百六十六條第二項、第三十八條第一項第二款、第三款，罰金罰鍰提
高標準條例第一條前段、第二條，判決如主文。
本案經檢察官許炳文到庭執行職務。
中      華      民      國       九十       年     三     月      八    日
                                  台灣桃園地方法院刑事第二庭
                                      法  官  張  淑  芬
右正本證明與原本無異。
如不服本判決應於判決送達後十日內向本院提出上訴狀。
                                      書記官  黃  文  琪
中      華      民      國       九十       年     三     月      八    日
刑法第二百六十八條：
意圖營利，供給賭博場所或聚眾賭博者，處三年以下有期徒刑，得併科三千元（已提
高十倍）以下罰金。


司法院資訊處製作；財團法人民間司法改革基金會備份。
